【裁判字號】    97,消債更,295
【裁判日期】    980722
【裁判案由】    更生事件
【裁判全文】
臺灣士林地方法院民事裁定           97年度消債更字第295號
債  務  人  甲○○○○○○
代  理  人  陳明正律師
上列當事人聲請更生事件，本院裁定如下：
    主  文
債務人甲○○○○○○自中華民國九十八年七月二十二日下午五
時起開始更生程序。
命司法事務官進行本件更生程序。
    理  由
一、債務人聲請意旨略以：債務人前曾於民國95年間依照「中華
    民國銀行公會會員辦理消費金融案件無擔保債務協商機制」
    請求共同協商債務清償方案，並協商成立，協商條件為每月
    還款新臺幣（下同）1 萬7,872 元。債務人雖曾向本院提起
    離婚訴訟，惟債務人之前配偶有多名債權人，恐難負擔其子
    扶養費用，是而債務人除須獨自負擔兩子扶養費用，尚須分
    擔罹患左下肺葉腫瘤之高齡母親醫療費用，且債務人每月收
    入3 萬餘元扣除每月協商還款條件已無法維持最低基本生活
    ，是故協商條件未考量債務人必要生活支出與扶養費，債務
    人確係因不可歸責於己，致履行協商條件顯有重大困難。且
    債務人無擔保或無優先權之債務總額未逾新臺幣（下同）1,
    200 萬元，復未經法院裁定開始清算程序或宣告破產，爰向
    本院聲請更生等語。
二、按債務人與金融機構協商成立者，不得聲請更生或清算，但
    因不可歸責於己之事由，致履行顯有重大困難者，不在此限
    。本條例施行前，債務人依金融主管機關協調成立之中華民
    國銀行公會會員辦理消費金融案件無擔保債務協商機制與金
    融機構成立之協商，準用前項之規定，消費者債務清理條例
    第151條第5項、第6 項分別定有明文。次按，債務人不能清
    償債務或有不能清償之虞，且無擔保或無優先權之債務總額
    未逾新臺幣1,200 萬元者，於法院裁定開始清算程序或宣告
    破產前，得向法院聲請更生，觀諸消費者債務清理條例第 3
    條、第42條第1 項規定自明。又法院開始更生程序之裁定，
    應載明其年、月、日、時，並即時發生效力。法院開始更生
    或清算程序後，得命司法事務官進行更生或清算程序，必要
    時得選任律師、會計師或其他適當之自然人或法人一人為監
    督人或管理人，復為同條例第45條第1項、第16條所明定。
三、查債務人主張之上開事實，業據提出中華民國銀行公會會員
    辦理消費金融案件無擔保債務協商機制協議書暨所附無擔保
    還款計劃表影本（見本院卷第27頁至28頁）、債務人全戶戶
    籍謄本影本（見本院卷第19頁至20頁）、財團法人金融聯合
    徵信中心當事人綜合信用報告- 債務清理條例前置協商專用
    債權人清冊影本（見本院卷第22頁至26頁）、財政部臺北市
    國稅局95年度及96年度綜合所得稅各類所得資料清單影本（
    見本院卷第60頁、64頁）、債務人96年度各類所得扣繳暨免
    扣繳憑單影本（見本院卷第63頁）、財政部臺北市國稅局財
    產歸屬資料清單影本（見本院卷第21頁）、債務人房屋租賃
    契約書影本（見本院卷第79頁）、臺北大眾捷運股份有限公
    司在職證明書影本（見本院卷第139 頁）、債務人勞工保險
    卡影本（見本院卷第140 頁）、台北大眾捷運股份有限公司
    薪資通知單影本暨所附95年度及96年度各項所得明細（見本
    院卷第61頁至62頁、65頁、223 頁至239 頁）、薪資轉帳證
    明影本（見本院卷第29頁至42頁）、國防醫學院三軍總醫院
    附設民眾診療服務處診斷證明書影本暨所附醫療費用收據影
    本（見本院卷第91頁至112 頁）、臺灣士林地方法院95年度
    家護字第239 號及96年度家護聲字第4 號裁定影本（見本院
    卷第43頁至47頁）、臺灣臺北地方法院北院錦95執全助丑字
    第1295號及北院錦96執丑字第57270 號執行命令影本（見本
    院卷第49頁至56頁）等在卷可稽，堪信債務人每月收入扣除
    必要支出費用後，確有不能清償債務之虞。此外，復查無債
    務人有消費者債務清理條例第6 條第3 項、第8 條或第46
    條各款所定駁回更生聲請之事由存在，則債務人聲請更生，
    應屬有據，自應准許。
四、爰裁定如主文。
中    華    民    國    98    年    7     月    22    日
                  民事第一庭  法      官  周群翔
上為正本係照原本作成。
本件不得抗告。
中    華    民    國    98    年    7     月    22    日
                              書  記  官  周嫣蘋


司法院資訊處製作；財團法人民間司法改革基金會備份。
